---
title: "Self Assessment in R - Lösungen "
subtitle: "An Introduction to Data Collection with R - Workshop"
author: "Philipp Behrendt & Jan Dix"
date:  "14.Juni 2019"

output: pdf_document
---



## Aufgabenteil 1

- Erstelle einen Vektor **x** mit den Zahlen von 1 bis 10

```{r}
x <- 1:10
```


- Berechne die Summe von **x** 

```{r}
sum(x)
```


- Erstelle einen Vektor **y**, der die Quadratzahlen von x enthält 

```{r}
y <- x^2
```


- Füge die letzen 5 Elemente von x und die ersten 3 von y in einen neuen Vektor. Nenne diesen z. 

```{r}
z <- c(tail(x, 5), y[1:3])
```

- Bestimme den höchsten Wert von **z**. 

```{r}
max(z)
```


## Aufgabenteil 2

- Schreibe eine for-loop, die die Wurzeln der Zahlen 1 bis 10 ausgibt ! 

```{r}
for (i in 1:10) {
  
  print(sqrt(i))

}
```


- Modifiziere deine for-loop so, dass du die Wurzel nicht printest, sondern einen Vektor **a** sukzezive befüllst

```{r}

# Erstelle den Vektor a
a <- 0

for (i in 1:10) {
  
  # Füll an Stelle i mit der Wurzel von i
  a[i] <- (sqrt(i))
  
}
```


- Erstelle einen Vektor **b**, der sich nach folgender Formel berechnet. Wenn a kleiner als 2.5 ist, nimmt er 0 an, andernfalls 1. 

```{r}

# Erstelle den Vektor a
b <- ifelse(a < 2.5, 0, 1)
```

- Erstelle einen plot mit a auf der x-Achse und b auf der y-Achse 

```{r}

# Erstelle den Vektor a
plot(a, b)
```


## Aufgabenteil 3

- Erstelle die Variable **vname** mit deinem Vornamen.

```{r}
vname <- "Marianne"
```


- Erstelle die Variable **nname** mit deinem Nachnamen.

```{r}
nname <- "Musterfrau"
```


- Wie viele Buchstaben enthält dein Vorname. 

```{r}
nchar(vname)
```


- Extrahiere den ersten Buchstaben deines Vornames und speicher ihn unter **acro** (Tipp: substr)

```{r}
acro <- substr(vname, 1, 1)
```

- Extrahiere die letzen 3 Buchstaben deines Nachnamens und speicher sie unter **nym**. 

```{r}
nym <- substr(nname, nchar(nname) - 2, nchar(nname))
```

- Füge **acro** und **nym** zusammen  speicher es in **kuerzel**.

```{r}
kuerzel <- paste0(acro, nym)
```

- Transformiere **kuerzel** in Großbuchstaben. 


```{r}
toupper(kuerzel)
```


## Aufgabenteil 4 

Lade den [Iris-Datensatz](https://en.wikipedia.org/wiki/Iris_flower_data_set) mit folgendem Befehl!

```{r}
iris <- iris
```
- Inspiziere den Datensatz ! 

```{r}
View(iris) # alternativ kannst du iris im Global enviroment anklicken
```


- Lass dir zusammenfassende Statistiken für alle Variablen ausgeben (e.g. Quartile, Mix, Max). Es bedarf nur einer Funktion!
```{r}
summary(iris)
```

- Erstelle einen neuen Dataframe **setosa**, der nur die Einträge für setosa beinhaltet

```{r}
setosa <- iris[iris$Species == "setosa",  ]
```


- Erstelle einen neuen Dataframe **virginica**, der nur die Einträge für virginica beinhaltet

```{r}
virginica <- iris[iris$Species == "virginica",  ]
```

- Füge **setosa** und **virginica** nun zu einem neuen Dataframe **combined** *zweilenweise* zusammen.

```{r}
combined <- rbind(setosa, virginica)
```


- Welchen Wert hat der 54. Eintrag der 2. Spalte ? Welchen der 107. Eintrag der 9. Spalte ?

```{r}
combined[54, 2] 
combined[107, 9] # out of range  


```


